臺灣桃園地方法院民事裁定
111年度司繼字第2055號
聲  請  人  中國信託商業銀行股份有限公司


法定代理人  利明献  


被  繼承人  游振庭(亡)


關  係  人
即受選任人  詹連財律師


上列聲請人聲請選任被繼承人游振庭之遺產管理人事件，本院裁
定如下：
    主      文
選任詹連財律師為被繼承人游振庭之遺產管理人。
准對被繼承人游振庭（男，民國00年00月0日出生、民國109年4
月9日死亡，國民身分證統一編號：Z000000000號，生前最後住
所：桃園市○○區○○路00巷00號七樓）大陸地區以外之繼承人為承
認繼承之公示催告。
被繼承人游振庭之大陸地區以外之繼承人，應自本公示催告公告
於司法院網站之日起壹年內向本院陳報承認繼承，如不於公示期
限內陳報承認繼承時，被繼承人之遺產於大陸地區之繼承人依法
繼承、清償債權並交付遺贈物後，如有賸餘，歸屬國庫。
聲請程序費用由被繼承人游振庭之遺產負擔。
    理      由
一、按先順序繼承人均拋棄其繼承權時，由次順序之繼承人繼承
    ，其次順序繼承人有無不明或第四順序之繼承人均拋棄其繼
    承權者，準用關於無人承認繼承之規定。次按繼承開始時，
    繼承人之有無不明，而無親屬會議或親屬會議未於1個月內
    選定遺產管理人者，利害關係人得聲請法院選任遺產管理人
    ，並由法院依公示催告程序，定6個月以上之期限，公告繼
    承人，命其於期限內承認繼承，此觀民法第1176條第6項、
    第1177條、第1178條規定自明。
二、本件聲請意旨略以：聲請人對被繼承人游振庭已取得新竹地
    方法院核發之98年度消債核字第197號民事裁定，雙方確實
    有債權債務關係，惟被繼承人於民國109年4月9日死亡，且
    被繼承人之繼承人均已拋棄繼承權，而其親屬會議亦未於一
    個月內選定遺產管理人。為確保聲請人之權利，爰依民法第
    1178條請求選任被繼承人之遺產管理人等語。
三、經查，聲請人主張之上開事實，業據其提出新竹地方法院98
    年度消債核字第197號民事裁定、前置協商機制協議書、前
    置協商無擔保債務還款分配表暨表決結果、被繼承人之除戶
    戶籍謄本、繼承系統表、本院家事法庭函及司法院家事事件
    公告查詢資料等件影本為證，且被繼承人之法定繼承人均已
    拋棄繼承或於繼承開始前死亡等情，經本院依職權調閱本院
    109年度司繼字第952號卷宗查明屬實，堪信聲請人之主張為
    真實。次查，被繼承人死亡迄今已逾民法第1177條所定一個
    月期間，仍無親屬會議選任之遺產管理人向本院陳明，此有
    本院索引卡查詢資料在卷可稽。準此，堪認被繼承人所遺財
    產處於無人管領之狀態，是以，本件確有為被繼承人所遺財
    產指定遺產管理人之必要。經本院函詢桃園律師公會，有石
    佩宜律師、鄭崇文律師、郭淳頤律師、陳佳函律師及詹連財
    律師具狀表示有意願擔任被繼承人所遺財產之遺產管理人，
    此有五位律師之陳報狀與同意書在卷可憑。而本院審酌詹連
    財律師曾辦理遺產管理人及其他事件之情況，認詹連財律師
    足堪勝任本件遺產管理人之職務，且聲請人並稱如有不足清
    償報酬費用時，同意本院依法裁定命聲請人墊付等語，此亦
    有本院訊問筆錄在卷足憑。綜上，本件選任詹連財律師為被
    繼承人之遺產管理人，應屬適當，且與法律規定相合，應予
    准許，並依法為公示催告。
四、依家事事件法第127條第4項之規定，裁定如主文。
五、如不服本裁定，應於送達後10日內向本院提出抗告狀，並應
    繳納抗告費新臺幣1,000元。
中　　華　　民　　國　　111 　年　　12　　月　　9 　　日
                   家事法庭司法事務官　蔡淑蘭
以上正本係照原本作成。